【裁判字號】    94,易,277
【裁判日期】    950504
【裁判案由】    詐欺
【裁判全文】
臺灣士林地方法院刑事判決               94年度易字第277號
公  訴  人  臺灣士林地方法院檢察署檢察官
被      告  乙○○
                      樓
上列被告因詐欺案件，經檢察官提起公訴（93年度偵字第7327號
），本院於訊問被告後，被告為有罪之陳述，經合議庭裁定認為
宜由受命法官獨任以簡式審判程序審理，並判決如下：
    主  文
乙○○連續意圖為自己不法之所有，以詐術使人將本人之物交付
，累犯，處有期徒刑柒月。
    事  實
一、乙○○前因詐欺案件，經臺灣板橋地方法院於民國92年11月
    18日以92年簡字第3271號判決處有期徒刑6 月確定，並於93
    年2 月5 日易科罰金執行完畢。詎仍不知悔改，明知自己無
    資力償還借款，竟基於意圖為自己不法所有之概括犯意，以
    私接清潔工程需購買材料為由，向同在日華清潔公司之下屬
    甲○○商借款項，並佯稱必迅速歸還，使甲○○陷於錯誤，
    分別於：(一)93年3 月17日，在臺北市○○區○○路2 段故宮
    博物院對面之提款機提領新臺幣（下同）1 萬6,000 元。(二)
    93 年3月22日，在臺北市○○區○○路與民權西路口臺灣銀
    行提款機提領2 萬元。(三)93年4 月1 日，在臺北市○○○○
    街上之提款機以玉山銀行現金卡（卡號：0000000000000）
    預借現金5 萬元。（四）93年4 月2 日，在臺北縣土城市家
    樂福大賣場以玉山銀行信用卡（卡號：0000000000000000）
    刷卡3 萬4,000 元，並向收銀員取得3 萬4,000 元現金。(五)
    93 年4月7 日，到誠泰銀行士林分行櫃臺以中國信託信用卡
    （卡號：0 000000000000000）預 借現金5 萬元。(六)93年4
    月8 日，到誠泰銀行天母分行櫃臺以上揭玉山銀行信用卡，
    預借現金4 萬元。(七)93年4 月14日，到誠泰銀行大同分行櫃
    臺以上揭中國信託信用卡，預借現金2 萬5,000 元加上甲○
    ○自己之現金1 萬元。(八)93年4 月14日晚上，在中和某公園
    自身上起出所有之8,000 元。總計25萬3,000 元，交予乙○
    ○，然乙○○僅於93年4 月7 日左右，交付甲○○合作金庫
    五州支庫票號PQ0000000 號、面額11萬8,000 元及泛亞商業
    銀行營業部票號PB0000000 號、面額11萬8,600 元（起訴書
    誤載為11萬8,000 元）之支票2 紙以為搪塞，詎屆期均遭退
    票；復於93年5 月21日開立票號0000000 號、到期日93年6
    月7 日、面額24萬7,000 元之本票；再於93年5 月22日交付
    合作金庫中和分行票號XQ0000000 號、金額24萬7,000 元之
    支票予甲○○作為應付，實則均無償還之意，嗣甲○○多次
    催討均無著，復因信用卡及現金卡債過多無法償還，幾近崩
    潰始知受騙。
二、案經馬淑英告訴及臺北市政府警察局士林分局報請臺灣士林
    地方法院檢察署檢察官偵查起訴。
    理  由
一、上揭犯罪事實，業據被告乙○○於本院審理時坦承不諱，核
    與告訴人甲○○迭於警詢、偵查及本院審理中指訴情節相符
    ，並有合作金庫五州支庫（票號：PQ0000000 號）、合作金
    庫中和分行（票號：XQ0000000 號）、泛亞商業銀行營業部
    （票號：PB0000000 號）支票及退票理由單共5 紙、票號
    0000000 號、面額24萬7 千元、發票人乙○○之本票1 紙、
    預借現金簽帳單3 紙、馬淑英所有中國信託銀行信用卡（帳
    號：0000 000000000000 號）、玉山銀行信用卡（帳號：00
    00000000000000號）及玉山銀行現金卡（帳號：0000000000
    000 號）影本等在卷可稽，足認被告自白與事實相符，堪予
    採信。本件事證明確，被告犯行洵堪認定，應予依法論科。
二、核被告乙○○所為，係犯刑法第339 條第1 項詐欺取財罪。
    被告前後多次詐欺行為，時間緊接，所犯係構成要件相同之
    罪，顯係出於概括犯意為之，為連續犯，應依刑法第56條規
    定以一罪論，並加重其刑。又被告有事實欄所載前案犯罪科
    刑並執行完畢之情形，有臺灣高等法院被告前案紀錄表及臺
    灣士林地方法院檢察署刑案資料查註紀錄表各1 份在卷可查
    ，其受有期徒刑執行完畢後，5 年內再犯有期徒刑以上之本
    罪，為累犯，應依刑法第47條之規定遞加重其刑。爰審酌被
    告正值盛年，不思循正當途徑獲取財物，前有同罪之前科，
    不思悔改，復行再犯，本案詐欺犯行所得財物達25萬3 千元
    ，使告訴人因此背負卡債，影響告訴人信用，危害非輕，及
    犯罪之動機、目的、手段，犯後雖承諾賠償告訴人28萬元（
    包含利息），本院亦給予10餘次和解機會，惟迄今僅賠償告
    訴人19萬8 千元，尚有餘款8 萬2 千元未償還，暨犯後尚能
    坦承犯行等一切情狀，量處如主文所示之刑，以示懲儆。
據上論斷，應依刑事訴訟法第273 條之1 第1 項、第299 條第1
項前段，刑法第56條、第339 條第1 項、第47條，罰金罰鍰提高
標準條例第1 項前段，判決如主文。
本案經檢察官邱智宏到庭執行職務。
中    華    民    國    95    年    5     月     4    日
                  刑事第七庭法  官  王俊雄
以上正本證明與原本無異。
如不服本判決應於送達後10日內，向本院提出上訴狀。
                            書記官  許秋莉
中    華    民    國    95    年    5     月     8    日
附錄本判決論罪科刑依據之法條：
中華民國刑法第339 條第1 項
意圖為自己或第 3 人不法之所有，以詐術使人將本人或第 3 人
之物交付者，處五年以下有期徒刑、拘役或科或併科1000元以下
罰金。


司法院資訊處製作；財團法人民間司法改革基金會備份。
